臺灣高等法院刑事判決　　　　　　　　　94年度軍上字第31號
　　上　訴　人
　　即　被　告　甲○○
上列上訴人因違反職役職責案件，不服國防部高等軍事法院94年
法仁判字第42號，中華民國94年3月8日第二審判決（起訴案號：
國防部北部地方軍事法院檢察署94年訴字第10號），提起上訴，
本院判決如下：
    主  文
上訴駁回。
    理  由
一、按被告不服高等軍事法院宣告有期徒刑之上訴判決者，得以
    判決違背法令為理由，向高等法院提起上訴，為軍事審判法
    第181條第5項所明定，又依同法第206條第1項但書規定：「
    上訴最高法院或高等法院之案件，準用刑事訴訟法關於上訴
    第三審之規定。」，亦即法院受理軍事法院移送審判之上訴
    案件為法律審，應依刑事訴訟法關於上訴第三審之規定辦理
    。如果上訴理由狀並未依據卷內訴訟資料，具體指摘原判決
    不適用何種法則或如何適用不當，或所指摘原判決違法情事
    ，顯與法律規定得為第三審上訴理由之違法情形不相適合時
    ，均應認其上訴為違背法律上之程式，予以駁回。
二、原審判決以上訴人即被告甲○○（民國93年2月16日入伍，
    義務役）係馬祖防衛司令部駐台勤務支援中心二兵，於93年
    間曾因違反職役職責案件，經國防部北部地方軍事法院判處
    有期徒刑8月，緩刑2年，於93年8月30日確定，卻不知悔改
    ，在前開單位基隆駐地待命撥補至馬祖之期間於93年9月8日
    17時30分許，因畏懼至馬祖服役，竟起長期脫免職役之意圖
    ，擅自該駐地不假離營，匿居台北縣板橋市一帶，賴積蓄維
    稱，迨93年12月20日23時30分許始為板橋憲兵隊員在台北縣
    板橋市○○○路「南國賓館」緝獲等情，業據被告坦承，惟
    上訴時則認第一審判決量刑過重，請求輕判。然查，被告不
    假離去職役之事實，業應該管人事官蘇芳仁上尉及心輔官許
    國龍上尉到庭就被告不假離役後，曾打章兵行動電話與其聯
    絡上，但章兵並未返營，且將行動電話關機等情，結證署實
    ，又觀之被告逃亡3月餘，期間刻意隱匿行蹤，為板橋憲兵
    隊員緝獲，足認其有長期脫免職役之意圖，且其不假離去職
    役後，並經國防部北部地方法院檢察署於93年9月22日以審
    直字第0930003948號函發布通緝在案，此有該通緝函在卷可
    佐，是均足證被告有意圖長期脫免職役而離去職役之行為，
    被告犯罪事證明確，構成陸海空軍刑法第39條第1項前段意
    圖長期脫免職役而離去職役罪，因認第一審軍事法院以被告
    犯同條之意圖長期脫免職役而離去職役罪，並量處被告有期
    徒刑1年2月，認事用法均無不合，量刑亦屬允當，駁回被告
    第二審之上訴。
三、被告第三審上訴意旨略謂：被告係因壓力過大及學習能力不
    佳等問題，導致情緒受影響，而有逾假未歸之情形，因情緒
    不佳，一時疏忽而未向部隊長官報備，或未慮及確切返營時
    間，係合於一般經驗法則，原審判決僅以推測擬制之方法而
    推論被告有罪，原審自有違誤之處云云。
四、本院查：原判決既已敘明所憑證據及認定理由，而其所為之
    事實認定，業俱有卷內證據資料足憑，從形式上觀察，並無
    違背法令之情形存在。被告上訴意旨，亦未具體指摘原判決
    認事、採證及所為論斷，有何違背法令之處，應非適法之第
    三審上訴理由。揆諸前揭說明，自應認其上訴為違背法律上
    之程式，應予駁回。
據上論斷，應依軍事審判法第206條第1項但書、刑事訴訟法第39
5條前段，判決如主文。
中　　華　　民　　國　　94　　年　　5 　　月　　31　　日
　　　　　　　　　刑事第十三庭  審判長法　官  劉景星
                                      法  官  陳博志
                                      法  官  李春地
以上正本證明與原本無異。
不得上訴。
                                      書記官  柳秋月
中　　華　　民　　國　　94　　年　　6 　　月　　2 　　日
